臺灣嘉義地方法院刑事判決　　　　　　　100年度訴字第713號
公　訴　人　臺灣嘉義地方法院檢察署檢察官
被　　　告　賴易佐
上列被告因偽造文書等案件，經檢察官提起公訴（99年度偵字第
6649號），本院判決如下：
    主  文
賴易佐共同犯行使偽造公文書罪，處有期徒刑壹年壹月，如附表
編號一所示之應沒收之物欄之物均沒收；又共同犯行使偽造公文
書罪，處有期徒刑壹年貳月，如附表編號二所示之應沒收之物欄
之物均沒收。應執行有期徒刑壹年陸月，如附表所示之應沒收之
物欄之物均沒收。
    犯 罪 事 實
一、賴易佐（綽號阿哲）與廖文正（所涉詐欺罪嫌，業經臺灣高
    等法院花蓮分院判決確定）、邱清福（所涉詐欺罪嫌，業經
    臺灣臺東地方法院判決確定）經由蔡啟文（所涉詐欺罪嫌，
    業經臺灣臺東地方法院判決確定）之介紹，於民國98年2月
    初，加入真實姓名年籍不詳綽號「小黑」、「虎哥」之人所
    組成之詐騙集團。蔡啟文並與賴易佐、廖文正及邱清福約定
    ，就每件詐騙若有參與者可獲得詐騙所得金額2％之報酬，
    若下車取款者則可獲得詐騙所得金額3％之報酬。賴易佐、
    廖文正及邱清福加入該詐騙集團後，即意圖為自己不法之所
    有，受「小黑」、「虎哥」之指示，為下列犯行：
  (一)賴易佐、蔡啟文、廖文正、邱清福、「小黑」、「虎哥」及
    詐騙集團某成年成員，共同基於僭行公務員職權、詐欺取財
    、行使偽造私文書、行使偽造公文書之犯意聯絡，於98年2
    月16日15時許，在不詳地點，由詐騙集團成員中之某成年男
    子假冒健保局人員，撥打電話向蔡灣詐稱：有名叫『王志成
    』男子持其身份證至健保局要申辦健保卡等語，經蔡灣告知
    其身份證、健保卡均在其身上後，該成年男子遂向蔡灣詐稱
    ：可能是戶政事務所資料外洩，其會替蔡灣向臺中縣警察局
    報案等語；再由同一詐騙集團中之某成年人士假冒「臺中縣
    警察局巡官」，撥打電話向蔡灣誆稱：已受理報案，並將本
    案移送檢察官偵辦等語；復由偽稱「王清杰檢察官」之同集
    團某成年人士撥打電話予蔡灣訛稱：蔡灣之帳戶有與歹徒往
    來，要凍結其帳戶，要求蔡灣提領新臺幣（下同）30萬元送
    法院扣押等語。該詐騙集團內之某成年人士旋即於不詳地點
    偽造如附表編號一之附著之文書欄所示之文書，並傳真上開
    文書予蔡灣收執，致蔡灣陷於錯誤，前往提領30萬元。再由
    「小黑」、「虎哥」指示賴易佐、廖文正及邱清福等3人，
    於98年2月27日晚間8時許，共同前往嘉義縣布袋農會信用部
    前待命，並由賴易佐下車將上開偽造之公文及收據交付蔡灣
    以取信，致蔡灣陷於錯誤而當場交付30萬元予賴易佐，足以
    生損害於蔡灣及司法機關之公信力，賴易佐並取得3%之報酬
    。
  (二)賴易佐、蔡啟文、廖文正、「小黑」、「虎哥」與真實姓名
    年籍不詳之詐騙集團成年成員，另共同基於僭行公務員職權
    、詐欺取財、行使偽造特種文書、行使偽造公文書之犯意聯
    絡，於98年2月26日13時許，在不詳地點，由詐騙集團中某
    成年女子假冒健保局人員，撥打電話向吳雅玲詐稱：吳雅玲
    之父親吳國慶身分證遭盜用，並已替其報案等語後，旋由假
    冒刑警之同集團某成年男子撥打電話向吳雅玲佯稱：其父吳
    國慶在玉山銀行之帳戶涉及洗錢案，承辦檢察官要扣押金錢
    代為保管等語，致吳雅玲陷於錯誤，於98年3月2日上午某時
    ，先在高雄縣鳳山市○○○路郵局提領145萬元後，再於同
    市○○路上之華僑銀行提領55萬元，共計200萬元。該集團
    某成年人士旋即於不詳地點偽造如附表編號二所載附著之文
    書欄所示之文書，再由「小黑」、「虎哥」指示賴易佐、廖
    文正於98年3月2日中午12時許，共同前往高雄市○○區○○
    路上之華僑銀行前待命，由賴易佐向吳雅玲出示附表編號二
    所示偽造之識別證，並交付上開偽造之文書予吳雅玲，致吳
    雅玲信以為真而陷於錯誤，當場交付200萬元予賴易佐，足
    以生損害於吳雅玲，以及司法機關之公信力，賴易佐並取得
    3% 之報酬。
二、案經內政部警政署刑事警察局移送臺灣桃園地方法院檢察署
    呈請臺灣高等法院檢察署令轉臺灣嘉義地方法院檢察署偵查
    起訴。
    理  由
一、本案被告賴易佐所犯係死刑、無期徒刑、最輕本刑為3年以
    上有期徒刑或高等法院管轄第一審案件以外之罪，其於準備
    程序中就被訴事實為有罪之陳述，經本院告知簡式審判程序
    之旨，並聽取檢察官、被告之意見後，經合議庭裁定由受命
    法官獨任進行簡式審判程序，合先敘明。
二、上揭犯罪事實，業據被告於本院準備程序與審理中自白不諱
    （見本院卷第48、60頁），核與證人廖文正、邱清福於警詢
    與偵訊時之證述，被害人蔡灣、吳雅玲於警詢之證述相符（
    見臺灣桃園地方法院檢察署偵查卷宗(二) 第93至10、104至
    112頁及同偵查卷宗(三) 第16至19、68至76頁；嘉義地方法
    院檢察署100年度交查字第576號卷第7至18頁、22至23、49
    至50、52至53頁），復有卷附之偽造臺中地方法院行政凍結
    管收執行命令傳真影本1張（涉案嫌疑人蔡灣）、臺灣台中
    地方法院地檢署刑事傳票命令傳真影本1張（姓名蔡灣，見
    上開交查卷第54頁）、臺中地檢署監管科收據傳真影本1張
    （分案聲請人蔡灣，案號九十七年度金字第0098613號，見
    上開交查卷第53頁背面至54頁背面) 、臺中地方法院地檢署
    監管科公文傳真影本1張(提存物受取人姓名或名稱：蔡灣、
    案號九十八年度存字第681號，見上開交查卷第55頁)、高雄
    地方法院地檢署監管科公文傳真影本1張（涉案嫌疑人：吳
    國慶，見本院卷第70頁）、高雄地檢署監管科收據傳真影本
    1 張（分案申請人：吳國慶，見本院卷第71頁）在卷可證，
    被告自白核與事實相符，應予依法論科。
三、(一)按刑法所謂公印，係指公署或公務員職務上所使用之印信
    而言；所謂公印或公印文，係專指表示公署或公務員資格之
    印信而言，即俗稱大印與小官印及其印文。次按公印之形式
    凡符合印信條例規定之要件而製頒，無論為印、關防、職章
    、圖記，如足以表示其為公務主體之同一性者，均屬之（最
    高法院22年上字第1904號、69年台上字第693號判例、89 年
    度台上字第3155號判決意旨參照）。被告向被害人行使上開
    公文及收據傳真，其上偽造之「臺灣臺中地方法院檢察署印
    」（正楷1枚、篆書1枚）印文及「臺灣台中地方法院檢察署
    印」2枚、「臺灣高雄地方法院檢察署印」2枚、「檢察行政
    處鑑」1枚，係表示公務機關之印信，自屬公印文。
    (二)按刑法上偽造文書罪，係著重於保護公共信用之法益，即
    使該偽造文書所載名義製作人實無其人，而社會上一般人仍
    有誤信其為真正文書之危險，仍難阻卻犯罪之成立。次按文
    書之影印本或複印本，與抄寫或打字者不同，實係原本內容
    之重複顯現，且其形式、外觀、即一筆一劃，亦毫無差異，
    於吾人社會生活上自可取代原本，被認為具有與原本相同之
    社會機能與信用性（憑信性），故在一般情形下皆可適用，
    而視其為原本制作人直接表示意思之內容，成為原本制作人
    所作成之文書，自非不得為偽造文書罪之客體（最高法院54
    年台上字第1404號判例、91年度台上字第7543號判決意旨參
    照）。又刑法上所稱之公文書，係指公務員職務上製作之文
    書，若由形式上觀察，文書之製作人為公務員，且文書之內
    容係就公務員職務上之事項所製作，即令該偽造之公文書上
    所載製作名義機關不存在，或該文書所載之內容並非該管公
    務員職務上所管轄，然社會上一般人既無法辨識而仍有誤信
    為真正之危險，仍難謂非公文書。本件被告行使上開傳真，
    其上有「公印文」，內容均與犯罪偵查事項有關，核與檢察
    署之業務相當，有表彰該等公署公務員本於職務而製作之意
    思，雖臺中地方法院地檢署監管科、臺中地檢署監管科、高
    雄地方法院地檢署監管科、高雄地檢署監管科係屬虛構，但
    一般人苟非熟知檢察組織，尚不足以分辨真假，仍有誤信該
    等文書為公務員職務上所製作真正文書之危險，應認係偽造
    之公文書。
    (三)又刑法上所謂共同實施，並不以參與全部犯罪行為為必要
    ，其分擔實施一部分行為者，仍屬共同正犯（最高法院46年
    台上字第1304號判例參照）。本件各犯罪事實之共犯間，雖
    未參與全部犯罪行為，惟各基於犯意聯絡下，而分擔實施一
    部分行為，或以電話向被害人行騙，或行使偽造公文書，或
    參與收取詐騙所得等行為或指揮共犯為前揭行為，依上開關
    於共同正犯之說明，仍應就全部之犯行負共同正犯之責任。
四、核被告犯罪事實欄一、(一)所為，係犯刑法第28條第1項、第
    158條第1項之共同僭行公務員職權罪、同法第339條第1項之
    共同詐欺取財罪，及同法第216條、第211條之共同行使偽造
    公文書罪；犯罪事實一(二)所為，係犯刑法第28條第1項、第
    158條第1項之共同僭行公務員職權罪、同法第339條第1項之
    共同詐欺取財罪、同法第第216條、第212條共同行使偽造特
    種文書罪，及同法第216條、第211條之共同行使偽造公文書
    罪。被告與蔡啟文、廖文正、邱清福、「小黑」、「虎哥」
    ，共同犯罪，彼此間有犯意聯絡及行為分擔，為共同正犯。
    被告與共犯偽造附表編號一、二所示之公印文及署押之行為
    ，為偽造公文書之階段行為，偽造公文書後持以行使詐欺被
    害人，其偽造公文書之低度行為為行使之高度行為所吸收，
    均不另論罪，又被告與前開之人共同偽造高雄地檢署監管科
    識別證，並行使之，其偽造之低度行為亦為行使之高度行為
    所吸收，亦不另論罪。又被告及共犯係為達詐騙被害人存款
    ，而為上揭各次犯行，其等行為之犯罪目的單一，依一般社
    會通念，認應評價為1罪方符合刑罰公平原則，如予數罪併
    罰，反有過度處罰之疑，與人民法律感情亦未契合，故本院
    認於牽連犯廢除後，適度擴張1行為概念，於此情形應為1行
    為觸犯數罪名之想像競合犯，方屬適當，是被告就犯罪事實
    欄一、(一)所犯上開3罪、就犯罪事實欄一、(二)所犯上開4罪，
    係以1行為觸犯數罪名，為想像競合犯，應從一重之行使偽
    造公文書罪處斷。被告所犯2次共同行使偽造公文書之行為
    ，犯意各別，行為互殊，應予分論併罰。
五、爰審酌被告國中畢業之智識程度，不思正途獲取財物，加入
    詐騙集團，成為詐騙集團之車手，假借司法機關之名，利用
    被害人對司法案件偵辦程序不熟悉，冒充公務員詐騙錢財，
    嚴重破壞司法威信、被害人所受之損害、被告本件參與之行
    為分擔、被告犯後坦承犯行、欲與被害人蔡灣和解，且與被
    害人吳雅玲已達成和解，及供稱如犯罪事實欄之獲利分配等
    一切情狀，各量處如主文所示之有期徒刑，及定其應執行之
    刑，以示懲儆。如附表編號一、二所示之物，雖本件未扣案
    ，惟部分業於臺灣臺東地方法院98年度訴字第130號所扣案
    ，且已宣告沒收，惟仍屬義務沒收之物，本院仍應依附表所
    示之法條宣告沒收，附此敘明。
據上論斷，應依刑事訴訟法第273條之1第1項、第299條第1項前
段，刑法第28條第1項、第158條第1項、第216條、第211條、第
339條第1項、第55條、第38條第1項第2款、第51條第5款、第219
條，刑法施行法第1條之1第1項、第2項前段，判決如主文。
本案經檢察官陳則銘到庭執行職務
中    華    民    國   100    年    12    月    26    日
                  刑事第二庭    法  官  唐一
以上正本證明與原本無異。
如不服本判決應於收受判決後10日內向本院提出上訴書狀，並應
敘述具體理由；其未敘述上訴理由者，應於上訴期間屆滿後20日
內向本院補提理由書（均須按他造當事人之人數附繕本）「切勿
逕送上級法院」。告訴人或被害人如對於本判決不服者，應具備
理由請求檢察官上訴，其上訴期間之計算係以檢察官收受判決正
本之日期為準。
中    華    民    國   100    年    12    月    26    日
                                書記官  江芳耀
附錄法條：
中華民國刑法第158條
（僭行公務員職權罪）
冒充公務員而行使其職權者，處 3 年以下有期徒刑、拘役或 5
百元以下罰金。
冒充外國公務員而行使其職權者，亦同。
中華民國刑法第211條
（偽造變造公文書罪）
偽造、變造公文書，足以生損害於公眾或他人者，處 1 年以上
7 年以下有期徒刑。
中華民國刑法第212條
（偽造變造特種文書罪）
偽造、變造護照、旅券、免許證、特許證及關於品行、能力服務
或其他相類之證書、介紹書，足以生損害於公眾或他人者，處 1
年以下有期徒刑、拘役或 3 百元以下罰金。
中華民國刑法第216條
（行使偽造變造或登載不實之文書罪）
行使第 210 條至第 215 條之文書者，依偽造、變造文書或登載
不實事項或使登載不實事項之規定處斷。
中華民國刑法第339條
（普通詐欺罪）
意圖為自己或第三人不法之所有，以詐術使人將本人或第三人之
物交付者，處 5 年以下有期徒刑、拘役或科或併科 1 千元以下
罰金。
以前項方法得財產上不法之利益或使第三人得之者，亦同。
前二項之未遂犯罰之。
附表：
┌────┬─────────────┬───────┬─────┬────┬────┬───┐
│ 編號   │   應沒收之物             │   附著之文書 │  所有人  │沒收依據│是否扣案│被害人│
├────┼─────────────┼───────┼─────┼────┼────┼───┤
│一      │1、偽造之「臺灣臺中地方法 │1、無         │1、被告所 │1、刑法 │1、未扣 │蔡灣  │
│        │   院檢察署印」、「臺灣台 │              │屬詐騙集團│第219條 │案，但不│      │
│        │   中地方法院檢察署印」、 │              │          │        │能證明已│      │
│        │   「書記官陳國華傳票專用 │              │          │        │滅失。（│      │
│        │   」、「檢察官王清杰傳票 │              │          │        │臺灣臺東│      │
│        │   專用」、「檢察行政處鑑 │              │          │        │地方法院│      │
│        │   」印章各1顆            │              │          │        │98年度訴│      │
│        │                          │              │          │        │字第130 │      │
│        │                          │              │          │        │號已宣告│      │
│        │                          │              │          │        │沒收）  │      │
│        │                          │              │          │        │        │      │
│        │2、偽造之「臺灣臺中地方法 │2、偽造之「臺 │2、被害人 │2、刑法 │2、本件 │      │
│        │   院檢察署印」、「書記官 │   灣臺中地方 │蔡灣      │第219條 │未扣案（│      │
│        │   陳國華傳票專用」、「檢 │   法院地檢署 │          │        │臺灣臺東│      │
│        │   察官王清杰傳票專用」印 │   刑事傳票命 │          │        │地方法院│      │
│        │   文各1枚                │   令」傳真   │          │        │98年度訴│      │
│        │                          │              │          │        │字第130 │      │
│        │                          │              │          │        │號案已扣│      │
│        │                          │              │          │        │案，並已│      │
│        │                          │              │          │        │宣告沒收│      │
│        │                          │              │          │        │）      │      │
│        │                          │              │          │        │        │      │
│        │3、偽造之「臺灣臺中地方法 │3、偽造之「臺 │3、被害人 │3、刑法 │3、本件 │      │
│        │   院檢察署印」、「檢察行 │   中地方法院 │蔡灣      │第219條 │未扣案（│      │
│        │   政處鑑」印文各1枚。主任│   行政凍結管 │          │        │臺灣臺東│      │
│        │   檢察官「王清杰」簽名1枚│   收執行命令 │          │        │地方法院│      │
│        │   、「處長莊進國」簽名1枚│   」傳真     │          │        │98年度訴│      │
│        │                          │              │          │        │字第130 │      │
│        │                          │              │          │        │號案已扣│      │
│        │                          │              │          │        │案，印文│      │
│        │                          │              │          │        │部份並已│      │
│        │                          │              │          │        │宣告沒收│      │
│        │                          │              │          │        │）      │      │
│        │                          │              │          │        │        │      │
│        │4、偽造之「臺灣台中地法院 │4、偽造之「臺 │4、被害人 │4、刑法 │4、本件 │      │
│        │   檢察署印」印文1枚、主任│   中地方法院 │蔡灣      │第219條 │未扣案（│      │
│        │   檢察官「王清杰」簽名1枚│   地檢署監管 │          │        │臺灣臺東│      │
│        │                          │   科」公文（ │          │        │地方法院│      │
│        │                          │   監管30萬元 │          │        │98年度訴│      │
│        │                          │   ）         │          │        │字第130 │      │
│        │                          │              │          │        │號案已扣│      │
│        │                          │              │          │        │案，印文│      │
│        │                          │              │          │        │部份並已│      │
│        │                          │              │          │        │宣告沒收│      │
│        │                          │              │          │        │）      │      │
│        │                          │              │          │        │        │      │
│        │5、偽造之「臺灣台中地方法 │5、偽造之「臺 │5、被害人 │5、刑法 │5、本件 │      │
│        │   院檢察署印」印文1枚    │   中地檢署監 │蔡灣      │第219條 │未扣案（│      │
│        │                          │   管科收據」 │          │        │臺灣臺東│      │
│        │                          │   （監管30萬 │          │        │地方法院│      │
│        │                          │   元）。     │          │        │98年度訴│      │
│        │                          │              │          │        │字第130 │      │
│        │                          │              │          │        │號案已扣│      │
│        │                          │              │          │        │案，並已│      │
│        │                          │              │          │        │宣告沒收│      │
│        │                          │              │          │        │）      │      │
│        │                          │              │          │        │        │      │
│        │6、偽造之「臺灣臺中地方法 │6、無         │6、被告所 │6、刑法 │6、未扣 │      │
│        │   院地檢署刑事傳票命令」 │              │屬詐騙集團│第38條第│案，但不│      │
│        │   傳真之原本             │              │          │1項第2款│能證明已│      │
│        │                          │              │          │、第3款 │滅失。（│      │
│        │                          │              │          │（供犯罪│臺灣臺東│      │
│        │                          │              │          │所用、因│地方法院│      │
│        │                          │              │          │犯罪所生│98年度訴│      │
│        │                          │              │          │之物）  │字第130 │      │
│        │                          │              │          │        │號已宣告│      │
│        │                          │              │          │        │沒收）  │      │
│        │                          │              │          │        │        │      │
│        │7、偽造之「臺中地方法院行 │7、無         │7、被告所 │7、刑法 │7.未扣案│      │
│        │   政凍結管收執行命令」傳 │              │屬詐騙集團│第38條第│，但不證│      │
│        │   真之原本               │              │          │1項第2款│明已滅失│      │
│        │                          │              │          │、第3款 │。（臺灣│      │
│        │                          │              │          │（供犯罪│臺東地方│      │
│        │                          │              │          │所用、因│法院98訴│      │
│        │                          │              │          │犯罪所生│字第130 │      │
│        │                          │              │          │之物）  │號已宣告│      │
│        │                          │              │          │        │沒收）  │      │
│        │                          │              │          │        │        │      │
│        │8、偽造之「蔡灣臺灣土地銀 │8、無         │8、被告所 │8、刑法 │8、未扣 │      │
│        │   行臺中分行存摺資料」傳 │              │屬詐騙集團│第38條第│案，但不│      │
│        │   真之原本               │              │          │1項第2款│能證明已│      │
│        │                          │              │          │、第3款 │滅失。（│      │
│        │                          │              │          │（供犯罪│臺灣臺東│      │
│        │                          │              │          │所用、因│地方法院│      │
│        │                          │              │          │犯罪所生│98年度訴│      │
│        │                          │              │          │之物）  │字第130 │      │
│        │                          │              │          │        │號已宣告│      │
│        │                          │              │          │        │沒收）  │      │
│        │                          │              │          │        │        │      │
│        │                          │              │          │        │        │      │
│        │                          │              │          │        │        │      │
│        │                          │              │          │        │        │      │
│        │                          │              │          │        │        │      │
│        │                          │              │          │        │        │      │
│        │                          │              │          │        │        │      │
│        │                          │              │          │        │        │      │
│        │                          │              │          │        │        │      │
│        │                          │              │          │        │        │      │
│        │                          │              │          │        │        │      │
├────┼─────────────┼───────┼─────┼────┼────┼───┤
│   二   │1、偽造之「臺灣高雄地方法 │1、無         │1、被告所 │1、刑法 │1、未扣 │吳雅玲│
│        │   院地檢署印」印章1顆    │              │屬詐騙集  │   第219│案，但不│      │
│        │                          │              │團        │   條   │能證明已│      │
│        │                          │              │          │        │滅失。（│      │
│        │                          │              │          │        │臺灣臺東│      │
│        │                          │              │          │        │地方法院│      │
│        │                          │              │          │        │98  年度│      │
│        │                          │              │          │        │訴字第  │      │
│        │                          │              │          │        │130號已 │      │
│        │                          │              │          │        │宣告沒收│      │
│        │                          │              │          │        │）      │      │
│        │                          │              │          │        │        │      │
│        │2、偽造之「臺灣高雄地方法 │2、偽造之「高 │2、被害人 │2、刑法 │2、未扣 │      │
│        │   院檢察署印」印文1枚、主│   雄地方法院 │吳雅玲    │   第219│案，但不│      │
│        │   任檢察官「王清杰」簽名1│   地檢署監管 │          │   條   │能證明已│      │
│        │   枚                     │   科」公文（ │          │        │滅失。（│      │
│        │                          │   監管200萬元│          │        │印文部份│      │
│        │                          │   ）。       │          │        │臺灣臺東│      │
│        │                          │              │          │        │地方法院│      │
│        │                          │              │          │        │98年度訴│      │
│        │                          │              │          │        │字第130 │      │
│        │                          │              │          │        │號已宣告│      │
│        │                          │              │          │        │沒收，影│      │
│        │                          │              │          │        │本如本院│      │
│        │                          │              │          │        │卷附第70│      │
│        │                          │              │          │        │頁）    │      │
│        │                          │              │          │        │        │      │
│        │3、偽造之「臺灣高雄地方法 │3、偽造之「高 │3、被害人 │3、刑法 │3、未扣 │      │
│        │   院檢察署印」印文1枚    │   雄地檢署監 │吳雅玲    │   第219│案，但不│      │
│        │                          │   管科收據」 │          │   條   │能證明已│      │
│        │                          │   （監管200萬│          │        │滅失。（│      │
│        │                          │   元）。     │          │        │臺灣臺東│      │
│        │                          │              │          │        │地方法院│      │
│        │                          │              │          │        │98年度訴│      │
│        │                          │              │          │        │字第130 │      │
│        │                          │              │          │        │號已宣告│      │
│        │                          │              │          │        │沒收，影│      │
│        │                          │              │          │        │本如本院│      │
│        │                          │              │          │        │卷附第71│      │
│        │                          │              │          │        │頁）    │      │
│        │                          │              │          │        │        │      │
│        │4、偽造之「高雄地檢署監管 │4、無         │4、被告所 │4、刑法 │4、未扣 │      │
│        │   科」識別證             │              │屬詐騙集團│   第38 │案，但不│      │
│        │                          │              │          │   條第1│能證明已│      │
│        │                          │              │          │   項第2│滅失。（│      │
│        │                          │              │          │   款、 │臺灣臺東│      │
│        │                          │              │          │   第3款│地方法院│      │
│        │                          │              │          │   （供 │98年度訴│      │
│        │                          │              │          │   犯罪 │字第130 │      │
│        │                          │              │          │   所用 │號已宣告│      │
│        │                          │              │          │   、因 │沒收）  │      │
│        │                          │              │          │   犯罪 │        │      │
│        │                          │              │          │   所生 │        │      │
│        │                          │              │          │   之物 │        │      │
│        │                          │              │          │   ）   │        │      │
│        │                          │              │          │        │        │      │
│        │                          │              │          │        │        │      │
│        │                          │              │          │        │        │      │
└────┴─────────────┴───────┴─────┴────┴────┴───┘